臺灣雲林地方法院刑事判決　　　　　　　　　　　　　九十二年度訴字第五四九號
　　公　訴　人　臺灣雲林地方法院檢察署檢察官
　　被　　　告　乙○
右列被告因違反毒品危害防制條例案件，經檢察官提起公訴（九十二年度毒偵字第三
九三號），及移
行中，檢察官擴張被告之犯罪事實，被告就被訴事實為有罪之陳述，經本院合議庭裁
定改依簡式審判程序審理，判決如左：
    主  文
乙○連續施用第壹級毒品，累犯，處有期徒刑拾月；又施用第貳級毒品，累犯，處有
期徒刑陸月；應執行有期徒刑壹年貳月。
    事  實
一、乙○前於民國八十年間，因違反麻醉藥品管理條例案件，經法院判處有期徒刑一
    年五月確定；又於八十三年間，因煙毒等案件，經法院判處應執行有期徒刑四年
    六月確定，前開二案經先後接續執行，甫於八十八年八月十六日縮刑期滿執行完
    畢。又於八十八年間，因施用毒品案件，經法院裁定令入戒治處所施以強制戒治
    ，經強制戒治期滿，由臺灣雲林地方法院檢察署檢察官於九十一年二月四日，以
    九十一年度戒毒偵字第一一號不起訴處分確定。詎乙○仍不知悔改，復基於施用
    第一級毒品之概括犯意，自九十二年一月二十八日晚上十一時許回溯三日內之某
    時起，至九十二年九月五日零時五十分許回溯三日內之某時止，連續在雲林縣西
    螺鎮○○路三○二號居住處，以將第一級毒品海洛因摻入香菸內燒烤吸食之方式
    ，施用第一級毒品海洛因多次；又於九十二年一月二十八日晚上十一時許回溯四
    日內之某時，在上址住處，以將第二級毒品安非他命置於過濾器內燒烤，吸食其
    煙霧之方式，施用第二級毒品安非他命一次。嗣為警先於九十二年一月二十八日
    晚上十時三十分許，在雲林縣西螺鎮○○路三○二號「一二三理容院」內查獲，
    發現其為毒品調驗行方不明人口，採其尿液檢驗結果呈嗎啡及安非他命陽性反應
    ；又於九十二年九月四日晚上十一時五十分許，在雲林縣西螺鎮○○○路一三五
    號「文化城理容院」查獲，採其尿液檢驗結果呈嗎啡陽性反應，始悉上情。
二、案經雲林縣警察局西螺分局報請臺灣雲林地方法院檢察署檢察官偵查起訴，及該
    署檢察官偵查後移送併案審理。
    理  由
一、右述事實，業經被告乙○於本院審理時坦白承認，且被告於九十二年一月二十八
    日為警查獲時所採集之尿液，經送請雲林縣衛生局檢驗結果，呈嗎啡陽性反應，
    有雲林縣警察局西螺分局查獲煙毒麻管嫌犯尿液送檢真實姓名對照表、雲林縣衛
    生局煙毒尿液檢驗成績書各一紙在卷足憑，而該尿液經檢察官送請國防部憲兵司
    令部刑事鑑識中心鑑驗結果，亦有煙毒（嗎啡）及甲基安非他命之反應，此亦有
    該刑事鑑識中心九十二年八月十一日（九二）宇鑑字第一一一四五號鑑驗通知書
    一紙附卷可稽；另被告於九十二年九月四日為警查獲時所採集之尿液，經送請詮
    昕科技股份有限公司鑑驗結果，亦呈鴉片類（嗎啡及可待因）陽性反應，有該公
    司濫用藥物尿液檢驗報告及列管毒品人口尿液檢體採集送驗紀錄表各一紙在卷可
    參。由上事證足徵被告之自白與事實相符，可予採信。
二、又被告前於八十八年間，因施用毒品案件，經法院裁定令入戒治處所施以強制戒
    治，經強制戒治期滿，由臺灣雲林地方法院檢察署檢察官於九十一年二月四日，
    以九十一年度戒毒偵字第一一號不起訴處分確定等情，有該署九十一年度戒毒偵
    字第一一號不起訴處分書、全國施用毒品案件紀錄表、臺灣高等法院被告全國前
    案紀錄表各一份在卷可憑。被告於前開強制戒治期滿，經檢察官為不起訴處分釋
    放後，五年內再犯本件毒品危害防制條例第十條之施用毒品罪，其犯行事證明確
    ，洵堪認定。
三、查海洛因及安非他命分別係毒品危害防制條例第二條第二項第一款、第二款所規
    定之第一級毒品及第二級毒品，均不得非法持有、施用。核被告施用海洛因及安
    非他命，所為係犯毒品危害防制條例第十條第一項之施用第一級毒品罪及同條例
    第十條第二項之施用第二級毒品罪。新修正之毒品危害防制條例公布後，雖於九
    十三年一月九日開始施行，惟被告所犯毒品危害防制條例第十條第一項及第二項
    之施用第一級毒品罪及施用第二級毒品罪，其罪刑並未修正更改，即應無刑法第
    二條第一項比較新舊法之問題，應予敘明。被告各次持有毒品進而施用，則其持
    有之低度行為應為施用之高度行為所吸收，均不另論罪。被告先後多次施用第一
    級毒品之行為，時間緊接，觸犯構成要件相同之罪名，顯係基於概括犯意反覆為
    之，應依連續犯之規定，論以一罪，並依法加重其刑。復被告前於八十年間，因
    違反麻醉藥品管理條例案件，經法院判處有期徒刑一年五月確定；又於八十三年
    間，因煙毒等案件，經法院判處應執行有期徒刑四年六月確定，前開二案經先後
    接續執行，甫於八十八年八月十六日縮刑期滿執行完畢，有卷附臺灣雲林地方法
    院檢察署刑案資料查註紀錄表、臺灣高等法院被告全國前案紀錄表可按，其於五
    年以內再犯本件有期徒刑以上之罪，為累犯，應依刑法第四十七條規定分別加重
    其刑，並就施用第一級毒品部分遞加重之。又被告所犯上開二罪，犯意各別，罪
    名互異，應予分論併罰。又本件偵查檢察官原係就「被告於九十二年一月二十八
    日起回溯三日及四日內之某時，在不詳地點，施用第一級毒品海洛因及第二級毒
    品安非他命」之犯行而提起公訴，嗣於本件審理中另有移送併案審理（九十二年
    度毒偵字第一○二二號），公訴檢察官就被告施用第一級毒品海洛因之犯罪事實
    當庭擴張為「自九十二年一月二十八日回溯三日內之某時起，至九十二年九月五
    日回溯三日內之某時止，連續在不詳地點，施用第一級毒品海洛因多次」，就上
    開已擴張之犯罪事實，均屬檢察官追訴之範圍，本院自應併予審理，附予敘明。
    爰審酌被告自七十二年間起即有多次施用毒品之前科，有上開被告全國前案紀錄
    表可按，素行不佳，且於毒品危害防制條例公布後，經過一次強制戒治，經檢察
    官不起訴處分，仍再次施用毒品不輟，難認其有戒斷吸毒惡習之可能，另參酌其
    施用毒品之次數、所生危害，及犯後坦承犯行，態度尚佳等一切情狀，分別量處
    如主文所示之刑，並定其應執行刑。
據上論斷，應依刑事訴訟法第二百九十九條第一項前段，毒品危害防制條例第十條第
一項、第二項，刑法第十一條前段、第五十六條、第四十七條、第五十一條第五款，
判決如主文。
本案經檢察官甲○○到庭執行職務。
中      華      民      國      九十三      年      一    月    二十    日
                                        臺灣雲林地方法院刑事第三庭
                                            法  官  廖  國  勝
右正本證明與原本無異。
如不服本判決，應於判決送達後十日內，向本院提出上訴狀。（須附繕本）
                                            書記官  林  汎  柏
中      華      民      國      九十三      年      一    月    二十    日
毒品危害防制條例第十條
施用第一級毒品者，處六月以上五年以下有期徒刑。
施用第二級毒品者，處三年以下有期徒刑。
中華民國刑法第四十七條
 (累犯)
受有期徒刑之執行完畢，或受無期徒刑或有期徒刑一部之執行而赦免後，
五年以內再犯有期徒刑以上之罪者，為累犯，加重本刑至二分之一。
